【裁判字號】    98,上易,618
【裁判日期】    981130
【裁判案由】    恐嚇取財等
【裁判全文】
臺灣高等法院臺南分院刑事判決         98年度上易字第618號
上  訴  人  臺灣臺南地方法院檢察署檢察官
被      告  丙○○
選任辯護人  彭大勇律師
            林士龍律師
上列上訴人因被告恐嚇取財等案件，不服臺灣臺南地方法院97年
度易字第236號，中華民國98年6月17日第一審判決（起訴案號：
臺灣臺南地方法院檢察署96年度偵字第12315號），提起上訴，
本院判決如下：
    主  文
上訴駁回。
    理  由
一、公訴意旨略以：
（一）被告丙○○明知Y2-8740號車牌2面（按係王怡翔所有，於
      民國95年5月12日在高雄縣旗山鎮○○街30號前失竊），
      係來源不明之贓物，竟仍於不詳時、地收受之，並懸掛於
      原車牌號碼4621-LY號自用小客車上供己使用。經警持臺
      灣臺南地方法院核發之搜索票，於96年4月11日上午在臺
      南市安平區○○○街6號地下室3樓48號停車格扣得前揭
      Y2-8740號車牌2面而查獲上情，因認被告丙○○涉犯刑法
      第349條第1項之收受贓物罪嫌。
（二）被告丙○○因乙○○遺失其女友周雨瞳委託乙○○之胞弟
      操作的電玩網路「天堂」遊戲內之虛擬寶物（該虛擬寶物
      價值約新臺幣〔下同〕2、30萬元），而夥同姓名、年籍
      不詳之男子2、3人，於95年3月27日下午4時許，經乙○○
      同意解決債務後，自高雄縣大社鄉公所帶往臺南市○○路
      428號處所，被告丙○○並要求乙○○以電話通知其母丁○○到上開地點處理賠償被告丙○○損失事宜。嗣丁○○
      到達上開地點後，被告丙○○乃基於意圖為自己不法之所
      有，對丁○○恫稱：不給錢或不簽本票即不得將乙○○帶
      離開該處所等語，使丁○○心生畏怖，進而簽下面額15萬
      元之本票1紙，並當場交付現金3萬元予被告丙○○。嗣後
      丙○○再聯絡丁○○催討債務後，丁○○再匯款1萬元予
      被告丙○○（被告丙○○對乙○○所涉恐嚇取財罪嫌及妨
      害自由罪嫌部分，另經臺灣臺南地方法院檢察署檢察官為
      不起訴處分確定）。嗣經警於96年4月11日上午持臺灣臺
      南地方法院核發之搜索票，至臺南市安平區○○○街6號7
      樓之1執行搜索，當場扣得上開丁○○所簽發面額15萬元
      之本票1紙，因認被告丙○○涉犯刑法第346條第1項之恐
      嚇取財罪嫌。
二、按犯罪事實應依證據認定之，無證據不得認定犯罪事實；又
    不能證明被告犯罪者，應諭知無罪之判決，刑事訴訟法第15
    4條第2項、第301條第1項分別定有明文。次按犯罪事實之認
    定，應憑真實之證據，倘證據是否真實尚欠明確，自難以擬
    制推測之方法，為其判斷之基礎；而認定犯罪事實之證據係
    指足以認定被告確有犯罪行為之積極證據而言，該項證據自
    須適合於被告犯罪事實之認定，始得採為斷罪資料；又認定
    犯罪事實所憑之證據，固不以直接證據為限，間接證據亦應
    包括在內，惟採用間接證據時，尤須基於該證據在直接關係
    上所可證明之他項事實，本於事理之作用足以證明待證事實
    者，方為合法，不得徒憑主觀上之推想，將一般經驗上有利
    被告之其他合理情況逕予排除；再訴訟上證明之證據資料，
    須於通常一般之人均不致有所懷疑，而得確信其為真實之程
    度者，始得據為有罪之認定，倘其證明尚未達到此一程度，
    而有合理之懷疑存在，復無其他調查途徑可循，根據「罪證
    有疑，利於被告」之證據法則，即無從為被告有罪之確信，
    法院即應為無罪之判決，最高法院分別著有53年台上字第65
    6號、29年上字第3105號、32年上字第67號、76年台上字第
    4986號判例可資參照。
三、公訴意旨認被告丙○○涉有刑法第349條第1項之收受贓物罪
    嫌，無非係以被告丙○○於警詢及偵查中之供述、證人王怡
    翔之證詞及Y2-8740號車牌失竊查詢單1紙為論述之依據；另
    公訴意旨認被告丙○○涉有刑法第346條第1項之恐嚇取財罪
    嫌，則是以被告丙○○偵查中之供述、證人乙○○、丁○○
    於警詢及偵查中之證詞、證人丁○○所簽發編號627628號、
    面額15萬元之本票影本1紙資為論述之基礎。訊據被告丙○○堅決否認有何故買贓物或恐嚇取財之犯行，辯稱：其並不
    知道該2面車牌係失竊之車牌，其如果知道，不可能光明正
    大掛車牌那麼久；其亦未對證人丁○○有恐嚇取財之行為，
    並辯稱並未向證人丁○○拿過現金，事後證人丁○○亦未還
    錢等語。
四、就被告被訴收受贓物罪部分：
（一）按刑法第34章關於贓物罪之規定，係針對行為人故意收受
      、搬運、寄藏、故買或牙保贓物而在事後助成他人財產犯
      罪目的之惡性予以處罰，並非藉此課予一般人民以協助追
      查贓物之責。故贓物罪責之成立與否，實須綜合被告取得
      贓物之客觀情況為全盤之觀察，以取決於能否積極證明被
      告有此犯罪【故意】，而非以被告究竟有無以何代價即向
      不太熟識之人借得汽機車使用，或有無事先檢視行車執照
      或其他車籍資料等作為判斷依據。又行為人於收受物品時
      ，對於是否認識該物品為贓物，本屬內心之事實，此等主
      觀狀態存在於行為人本身，除非行為人自白此一犯罪主觀
      構成要件，否則於訴訟上欲探究行為人有無此種贓物之主
      觀認識，類皆以情況證據為認定該主觀犯意之證據方法，
      且「訴訟法之證明及認定之事實，乃歷史之證明及推論，
      與自然科學上之實驗證明不同，後者得以實驗求證完全一
      致或符合，然訴訟法上之證明及事實認定，以推論高度之
      蓋然性，其推論所得之概括認定，須通常之人皆可確信為
      真實。」始可（最高法院84年度台上字第5129號判決意旨
      參照）。按「被告未經審判證明有罪確定前，推定其為無
      罪。」，為刑事訴訟法第154條第1項所明定，此為無罪推
      定之原則，即被告不負自證無罪之權利，倘無確切證據證
      明被告有故為收受贓物之犯意及其積極事證存在，即不得
      遽而揣認被告如何具有贓物之認識。
（二）經查：系爭車牌Y2-8740號（原判決誤載為YZ-8740號，應
      予更正）2面係證人王怡翔於95年5月12日下午12時許，在
      高雄縣旗山鎮○○街30號前失竊乙節，業據證人王怡翔於
      警詢時證稱：「（你今〔26日〕日因何事為警方通知你前
      來製作筆錄？）因警方通知我，我公司所有之Y2-8740 號
      自小客車車牌失竊，已於96年4月11日尋獲，經通知我到
      場製作筆錄」，「（堯盛實業有限公司所有之Y2-8740號
      車牌於何時、何地失竊？）於95年5月12日下午12時許，
      我在我住家高雄縣旗山鎮○○街30號前發現失竊，2面車
      牌都不見」，「（Y2-8740號車牌失竊時，由何人、至何
      單位報案？）由我持該車的行照到高雄縣警察局旗山分局
      旗尾派出所報案」，「（該車牌自95年5月12日你發現失
      竊後迄今，有無尋獲？）沒有」，「（你或你的公司員工
      有無將車牌拆卸，供他人使用之情形？）因車牌已失竊許
      久，所以我有去監理站重新辦理換發新車牌，新車牌牌號
      為ZN-4457號」等語綦詳（見臺灣臺南地方法院檢察署檢
      察官96年度偵字第6297號偵查卷第244至245頁），並有贓
      物暫行發還認領保管單影本1紙在卷可稽，足證系爭車牌2
      面確係證人王怡翔失竊之物，屬於刑法第349條所指之贓
      物無訛。
（三）被告丙○○於警詢中堅決否認具贓物之認識，供稱：「（
      警方在臺南市安平區○○○街6號地下室3樓48號停車格所
      查扣Y2-8740號車牌2面係屬失竊車牌，為何懸掛在你所購
      買之權利車上使用？）我不知道那是失竊的車牌，我於一
      年多前購買該車時，該2面車牌就放置在腳踏墊內，後來
      該權利車因為我駕駛違規超速及牌照稅逾期，原車牌遭警
      方查扣，之後我就沒有駕駛該車，後來我去該車找東西時
      發現該2面車牌，我就把車牌懸掛上去使用，如果我沒有
      車可使用，我才會駕駛該車輛」，「（警察查獲的2面失
      竊車牌來源？）那是我買一輛權利車，在車子後面腳踏墊
      下面，我一直都不知道」等語（見警卷第2頁、偵卷第263
      頁），是據被告丙○○上開供述之情節，或可認定被告丙○○有收受權利車之事實，客觀上因而一併取得對該2面
      車牌之支配管領力，應可認定。然尚難僅憑被告丙○○客
      觀上有對於該2面車牌之支配管領力，即遽以推認被告丙○○在某具體之時間、地點，因收受贓物而有故意之存在
      ，參酌公訴意旨亦未舉證證明被告丙○○究竟在何時、何
      地，其收受對象為何？而持有贓物之可能原因，在通常社
      會生活經驗上原不限於向人收受，或係善意受讓，或係自
      為竊盜、侵占、詐欺、強盜、搶奪等其他財產犯罪行為，
      猶不能單以被害人指述其車輛失竊而遺失車牌2面，即認
      被告丙○○收受贓車有主觀上之認識，因而對於其取得系
      爭車牌之原因及過程均置而不論，倘無其他必要之積極證
      據，自不得徒憑主觀推測任意臆斷其一而排除其他有利或
      不利被告之可能，致違刑事訴訟發見真實之基本裁判立場
      。從而本案被告丙○○是否確有檢察官所指收受贓物犯行
      之判斷，尚非無疑，自無從率以認定其有贓物犯行。
（四）查被告於偵查中對系爭車牌2面之來源，辯稱：「我有問
      甲○○，他說有的是這個車子壞掉，人家不修理，拿去解
      體，就有2塊車牌」云云（見偵卷第48頁）。經查證人甲○○於本院到庭結證稱：伊賣給被告的車子，都有掛車牌
      ，沒有賣懸掛Y2-8740號車牌2面之車輛給被告等語（見本
      院卷第116頁），且被告丙○○就「未事先檢視行車執照
      或其他車籍資料」、「向他人取得權利車使用進而取得對
      系爭車牌2面之正當來源關係」，均未能自圓其說，足令
      人懷疑，其上開辯解難認可採。惟查被告辯稱其係在幫銀
      行及當舖業者執行以汽車質借金錢而未按期繳款車主之車
      輛，則被告應會接觸到相關汽車及車牌。檢察官認被告有
      本案收受贓物罪嫌，但檢察官就被告係於何時、何地收受
      系爭車牌2面？及如何認定被告於收受之時，已明知系爭
      車牌2面係贓物？等情節，均未見實質舉證，供法院為審
      認之基礎，以進而認定被告丙○○於客觀上確有【收受贓
      物之事實行為】，並進而認定被告丙○○主觀上具有【明
      知為贓物而收受之犯意】。申言之，縱認被告丙○○向他
      人取得所謂「權利車」，進而收受該2面車牌，或其係幫
      銀行或當舖拖車等情之辯解，均無可取，充其量亦僅得推
      認被告確有管道取得系爭2面車牌，即除檢察官所起訴明
      知贓物而收受外，尚有或自行竊取、或其不知係贓物而自
      第三人處取得、或拾得而侵占他人之物或其他不詳管道等
      ，而欲認定被告係明知贓物而收受者，應有積極證據證明
      以認【被告丙○○於收受時確有明知為贓物而予收受之犯
      意存在】。否則縱使被告丙○○上開之辯解，雖不足採，
      但因無積極證據足以證明被告之犯罪行為，仍不得遽為有
      罪之認定。經查依卷內之證據資料詳加審閱，仍乏積極證
      據足以證明【被告丙○○於收受系爭車牌2面時確有明知
      為贓物而予收受之犯意】，即不得逕而認定被告此之犯行
      。
（五）綜上，本案被告丙○○有無「明知」系爭車牌2面係屬贓
      物而仍予「收受」之犯行，既在客觀上尚未達於一般人均
      不致於有所懷疑，而得確信被告丙○○確曾犯罪之程度，
      顯有合理之懷疑存在，復查無其他積極證據足資證明被告
      丙○○確有檢察官所指之收受贓物之犯行，既不能證明被
      告丙○○犯罪，揆諸前開判例意旨，此部分依法應為被告
      無罪判決之諭知。
五、就被告被訴恐嚇取財罪部分：
（一）證人丁○○於偵查中證稱：「（93年3月27日本票為何簽
      發？）我那一天接到我兒子的電話，說他人在臺南，因為
      他弟弟玩線上遊戲，我老大也有玩，寶物不見了，對方說
      要來高雄找他，他不讓對方知道我家住址，就約在大社鄉
      公所，後來他就跟對方去臺南，他要我湊20萬元去臺南賠
      寶物的損失，我就湊了3萬元，跟我先生上去，到臺南市
      ，住址我不知道，到了以後，〔阿生〕丙○○要我賠錢，
      我說我沒有這麼多錢，他就叫我要簽本票，我要求本票上
      不可以押日期，也不可以加利息，都有寫在本票上，我有
      給他3萬元及簽15萬元的本票，讓我接孩子回來，過一、
      二個月，他又打電話過來，給我一個帳號，我又匯了1萬
      元過去，後來就沒有消息，我也沒有再匯錢」等語（見偵
      卷第340至341頁），核與其於原審審理時所證述：「（到
      了臺南市○○路428號丙○○住處，妳有無簽立本票？）
      有，因為丙○○說小孩不讓我帶回去，我問他說我要怎麼
      樣做他才讓我將小孩帶回去，後來丙○○要我簽支票，我
      說因為我沒有在做生意沒有支票所以沒有辦法簽，丙○○
      之後說他那邊有空白本票，他就拿給我簽」，「（你除了
      簽立本票，還有無拿另外的錢給丙○○？）我印象中當時
      還有拿2、3萬元給丙○○」等語大致相符（見原審卷第22
      5頁），並與證人乙○○於原審審理時所證述：「（後來
      是誰簽立本票？）是我母親」，「後來我母親跟我說她有
      匯錢過去給丙○○」等語一致（見原審卷第220頁），並
      有15萬元之本票影本1紙及搜索扣押筆錄附卷可參（警卷
      第187頁及第9至16頁）。互參上開證人之證詞及證物以觀
      ，足證被告丙○○於前開時、地，當場確有取得由證人丁○○所交付之15萬元本票1紙及3萬元之現金，事後因被告
      丙○○有再次催討，證人丁○○乃再匯1萬元予被告丙○○等節，應可認定。
（二）被告丙○○在客觀上取得財物並無因恐嚇之行為而取得之
      事實：
    (一)查證人乙○○於偵查中證稱：「（警方查扣到1張丁○○
      及你所簽15萬元本票，為何簽發？）93年3月27日之前一
      、二個禮拜，我玩天堂遊戲，把丙○○遊戲帳號裡面的寶
      物弄不見了，因為線上有人假裝是我弟弟，我就把那寶物
      全部給我弟弟，我弟弟在幫丙○○玩，那天我跟我弟弟說
      我要玩一下，我弟弟的電腦開著，我就直接玩，那天我弟
      弟出去，出去之前我跟我弟弟說我要幫他練功，他說好，
      才出去，他那時候有事情才出去，後來線上有人假裝我弟
      弟，說要這些寶物，我就打電話問我弟弟，但電話沒接通
      ，我在線上問一些我弟弟的事情，確認是我弟弟，才把寶
      物傳給他，但他後來就不見了，寶物是整套裝備，丙○○
      打電話找我弟弟，我弟弟說不是他弄的，他就找我，問我
      要怎樣處理，要我賠他錢，約93年3月27日到高雄來找我
      談賠償的問題，後來把我帶到臺南來，他們4、5個人開一
      輛汽車說請我到臺南，【很有禮貌】，他要我找朋友湊錢
      ，才讓我回來，那時說要我賠他10萬元，後來我媽媽從高
      雄來臺南簽本票，他們才放我出來」等語（見偵卷第340
      頁），足見本件係因證人乙○○玩天堂遊戲，而將被告丙○○之女友遊戲帳號內之虛擬寶物交給網路上佯裝係證人
      乙○○胞弟之人，因而遺失前開虛擬寶物；而被告丙○○
      知悉此事後，乃要求證人乙○○賠償此一損失，應可認定
      。
    (二)衡以證人乙○○於偵查中另證稱：「（你媽媽去簽本票，
      他們有無恐嚇你媽媽？）沒有，他只是要我打電話找我媽
      媽，（也）沒有恐嚇我」等語（見偵卷第341頁），證人
      丁○○於偵查中亦證稱：「他打電話給我或簽本票的時候
      ，【態度都很良善、很客氣】」等語（見偵卷第342頁）
      ，可證被告丙○○於證人丁○○到場後，顯然並無施行脅
      迫或強暴之行為，使證人丁○○心生畏懼，以致於給付現
      金3萬元及簽發15萬元之本票1紙予被告丙○○，而證人丁○○前開所言【被告態度良善及客氣】等語加以審酌，足
      證被告丙○○於前開時、地，要求證人丁○○簽發本票15
      萬元時，態度良善及客氣，應是要求證人丁○○提供擔保
      ，以協助證人乙○○償還債務，被告丙○○顯然並無「使
      人心生畏懼之恐嚇取財行為」存在，甚為明灼。
（三）被告丙○○主觀上並無恐嚇取財之故意存在：
    (一)按刑法第346條第1項恐嚇取財罪之成立，以意圖為自己或
      第三人不法之所有，以恐嚇使人將本人或第三人之物交付
      者為要件。所謂不法所有之意圖，須行為人主觀上明知財
      物為其所不應得，而欲違法獲得，如行為人主觀上，認係
      合法之債權，縱令客觀上不能准許，然就行為人主觀之意
      思，仍無不法所有之意圖可言（最高法院87年度台非字第
      246號判決可資參照）。次按刑法上關於財產上犯罪，所
      定意圖為自己或第三人不法之所有之意思條件，即所稱之
      「不法所有之意圖」，固指欠缺適法權源，仍圖將財物移
      入自己實力支配管領下，得為使用、收益或處分之情形而
      言；又刑法第346條第1項之恐嚇取財罪，係以意圖為自己
      或第三人不法所有為構成要件之一，若僅以恐嚇方法使人
      交付財物，而並無不法所有之意圖者，縱令其行為或可觸
      犯他項罪名，要無由成立本條之恐嚇取財罪；另刑法第34
      6條第1項恐嚇取財罪之構成，以犯人所為不法之惡害通知
      達到於被害人，並足使其心生畏懼而交付財物為要件（最
      高法院45年台上字第1450號判例要旨參照）。
    (二)證人丁○○於偵查中固證稱：「（有無說妳不還錢或不簽
      本票，就不讓妳兒子回去？）有，因為我告訴他我沒有錢
      ，告訴他先讓我帶我兒子回去，但是他都不要」，「（妳
      當時會害怕？）會怕，孩子在那邊，也不知道他會對我孩
      子怎麼樣」等語（見偵卷第342頁），惟查證人丁○○心
      生畏懼之原因，係其擔心不知道被告丙○○在當時是否會
      對證人乙○○不利，而非源自於被告丙○○前開請求證人
      丁○○以簽發本票1紙擔保證人乙○○債務之行為，換言
      之，證人丁○○固心生畏懼，此部分係因證人丁○○自己
      擔心被告丙○○或將對證人乙○○不利，並非基於被告丙○○請求擔保債務之行為，亦即，被告丙○○係請求證人
      乙○○償還前開債務之地位，要求證人丁○○針對證人乙○○遺失被告丙○○女友之虛擬寶物加以賠償現金及簽立
      本票1紙，若無提供擔保以保障其債權易於實現，即不讓
      證人乙○○離開，在此過程中，因證人丁○○在現場擔心
      被告丙○○或將對證人乙○○不利，加上被告丙○○要求
      應有前開擔保之故，證人丁○○在現場始賠償被告丙○○
      現金3萬元及簽立15萬元之本票1紙。此觀諸證人乙○○於
      偵查中亦證稱：「（當天丙○○有無說沒有還錢，就不讓
      你回高雄？）有」，「（那你當天會不會怕？）不會」，
      「（你不會怕，為什麼要找你媽媽？）因為他叫我簽本票
      ，我說好，但他說我簽沒有用，要叫我找擔保人」，「（
      丙○○有無對你母親說，不給錢或不簽本票即不得將你帶
      離開該處所等語？）丙○○說要給他一個保障」等語（見
      偵卷第346頁、原審卷第220頁）即可知悉。準此以觀，被
      告丙○○顯然係基於解決其與證人乙○○間如何賠償虛擬
      寶物遺失之債務的目的，希望證人丁○○給予其債務上之
      保障，始要求其給付現金3萬元及簽發15萬元之本票1紙，
      甚為明確。故被告丙○○雖有要求證人丁○○提出擔保，
      然徵諸其真意，乃是要求簽立15萬元之本票1紙，以使其
      與證人乙○○間，針對遺失虛擬寶物之債務糾紛有所保障
      ，進而獲得最終之清償，從而，被告丙○○既係請求證人
      丁○○擔保證人乙○○履行債務，與證人丁○○自行擔心
      對證人乙○○不利之內心狀態，即屬無涉，應可認定。
    (三)再查，證人乙○○於原審審理時證稱：「（丙○○電玩網
      路「天堂」遊戲內之寶物是否確實係你弄丟的？）是的」
      ，「（電玩網路「天堂」遊戲內之寶物當時價值多少錢？
      ）差不多有2、30萬元」，「（所以你將被告丙○○電玩
      網路「天堂」遊戲內之寶物弄丟，你是否認為你應該賠償
      丙○○的損失？）是的」，「（93年3月27日被告跟4、5
      個人開一輛車到你高雄縣大社鄉公所談賠償的時候，你當
      時有無答應賠償丙○○？）我之前有透過丙○○的女朋友
      聯繫上丙○○，就有談賠償的事，所以後來才到高雄縣大
      社鄉公所談賠償的事宜」，「（既然你在高雄縣大社鄉談
      了賠償事宜，為何後來丙○○又要把你帶到臺南？）因為
      他們認為我沒有能力賠償他，所以才把我帶到臺南來，要
      找人背書幫我還款」，「（丙○○將你從高雄帶到臺南，
      你是否係心甘情願到臺南來？）是的，因為我想跟他把事
      情解決」，「（丙○○當時的態度有無你不上車就不讓你
      離開的感覺？）沒有」等語（見原審卷第221至222頁）。
      由證人乙○○之前開證詞可知，證人乙○○與被告丙○○
      之所以自高雄縣至臺南市被告丙○○之住處，乃是因二人
      先前已在高雄縣大社鄉公所針對虛擬寶物有論及賠償事宜
      ，故證人乙○○為解決此一債務，乃與被告丙○○自高雄
      至臺南，期能針對如何賠償進行更進一步之解決；準此反
      面推論即可知，被告丙○○要求證人乙○○與其一同至被
      告之臺南市住處，係為解決民事上之糾葛；而被告丙○○
      為求擔保，再請證人乙○○聯絡證人丁○○到場簽發15萬
      元本票1紙及給付3萬元現金，其主觀上之認知，應係要求
      證人乙○○償還其先前因遺失價值約2、30萬元之虛擬寶
      物之賠償，並獲得較佳之擔保，故被告丙○○縱有要求證
      人乙○○賠償之行為，亦屬雙方當事人間適法之損害賠償
      請求，其主觀上並無不法所有之意圖，而與恐嚇取財之主
      觀要件有間。此為民事上債務是否履行及提供擔保之問題
      ，尚與被告是否構成恐嚇取財罪無涉，依此本院認為被告
      主觀上並無意圖為自己不法所有之意思，應堪以認定。
六、綜上各情參互觀之，檢察官所舉證據並未達於使法院確信被
    告丙○○有收受贓物及恐嚇取財之行為存在，此外，復無其
    他積極證據可資證明被告確有如公訴人所指起訴書所載之犯
    行，則按犯罪事實應以證據為其認定基礎，如積極證據不足
    以證明被告犯罪，而依調查所得資料，在一般生活經驗上尚
    非不得另為其他有利被告之推定，即應依法為無罪判決之諭
    知，以昭審慎。原審乃對被告就此部分為無罪之判決，本院
    經核並無違誤，上訴人仍執陳詞指摘原判決，並不足採，其
    上訴為無理由，應予駁回。至於被告丙○○就其收受車牌號
    碼Y2-8740號2面部分，是否另涉犯刑法第337條侵占遺失物
    罪或其他罪嫌，應另由檢察官依法處理，併此敘明。
據上論斷，應依刑事訴訟法第368條，判決如主文。
本案經檢察官林炎昇到庭執行職務。
中    華    民    國    98    年    11    月    30    日
                  刑事第一庭    審判長法  官  黃崑宗
                                      法  官  陳顯榮
                                      法  官  王明宏
以上正本證明與原本無異。
不得上訴。
                                      書記官  黃全忠
中    華    民    國    98    年    11    月    30    日


司法院資訊處製作；財團法人民間司法改革基金會備份。
